【裁判字號】    96,交簡上,148
【裁判日期】    970131
【裁判案由】    過失傷害
【裁判全文】
臺灣臺南地方法院刑事判決           96年度交簡上字第148號
上  訴  人  臺灣臺南地方法院檢察署檢察官
被      告  乙○○
上列上訴人因被告過失傷害案件，不服中華民國96年8月3日本院
臺南簡易庭96年度交簡字第1537號第一審判決（聲請簡易判決處
刑案號：96年度調偵字第399號），提起上訴，本院管轄之第二
審合議庭判決如下：
    主      文
上訴駁回。
乙○○緩刑貳年。緩刑期間付保護管束，並應依執行檢察官之命
令，向指定之公益團體、地方自治團體或社區，提供伍拾小時之
義務勞務。
    事實及理由
一、本案經本院合議庭審理結果，認第一審判決以被告所為，係
    犯刑法第284條第1項後段之過失致重傷害罪，判處有期徒刑
    6月，如易科罰金，以新臺幣1千元折算1日，減為有期徒刑3
    月，如易科罰金，以新臺幣1千元折算1日，其認事用法及量
    刑均無不當，應予維持，並引用第一審刑事簡易判決書及檢
    察官聲請簡易判決處刑書記載之事實、證據及理由（如附件
    ）。
二、原審以被告乙○○罪證明確，依刑事訴訟法第449條第1項前
    段、第454條第2項，刑法第284條第1項後段、第62條前段、
    第41條第1項前段，刑法施行法第1條之1，中華民國96年罪
    犯減刑條例第2條第1項第3款、第7條，量處被告有期徒刑6
    月，如易科罰金，以新臺幣1千元折算1日，減為有期徒刑3
    月，如易科罰金，以新臺幣1千元折算1日。本院經核原判決
    認事用法，並無不合，量刑亦稱妥適，公訴人據告訴人具狀
    提起上訴意旨指稱：被告不法傷害告訴人，告訴人目前仍意
    識昏迷，呈植物人狀態，終身無法痊癒，被告迄今尚未與告
    訴人達成和解，犯後態度不佳，原審法院僅判處被告有期徒
    刑6月之輕刑，經減刑後僅為有期徒刑3月，顯有輕縱等語指
    摘原判決量刑過輕，提起上訴等語。然關於刑之量定係實體
    上賦予法院得為自由裁量之事項，倘其未逾越法律所規定之
    範圍或濫用其權限，即不得任意指摘為違法或不當。本案原
    審法院斟酌被告過失之程度、被害人所受之傷害、被告尚未
    與被害人和解，賠償其損害、犯後態度，被告自首及被告為
    本案犯行時間符合中華民國96年罪犯減刑條例之減刑規定等
    加重、減輕刑度之事由等一切情狀，量處如上之刑，並諭知
    易科罰金之折算標準，經核刑度尚屬允洽，並無違法不當，
    是上訴人依告訴人之請求上訴，而指摘原審量刑過輕等語，
    顯無理由，自應將其上訴駁回。
三、末查，被告前因故意犯罪受有期徒刑以上刑之宣告，執行完
    畢後，5年以內未曾受有期徒刑以上刑之宣告，有卷附臺灣
    高等法院被告前案紀錄表可按，被告因一時疏失，致罹刑典
    ，事後坦承犯行，並於97年1月17日當庭向告訴人之家人致
    歉，且於97年1月17日與告訴人達成民事和解，有附於本院
    97 年附民字第12號和解筆錄1份可憑，是被告經此起訴、審
    判程序及刑之宣告後，當知所警惕，謹慎駕駛，而無再犯之
    虞，本院認所宣告之刑以暫不執行為適當，併宣告緩刑2年
    ，以啟自新，惟為促使被告恪遵相關交通規則之規定，尊重
    其他用路人之生命、財產安全之觀念，及強化被告法治概念
    ，期於緩刑期內能深知警惕，使其緩刑宣告不致輕易遭到撤
    銷，爰併依刑法第74條第2項第5款規定，命被告於緩刑期內
    ，依執行檢察官之命令，向指定之公益團體、地方自治團體
    或社區，提供50小時之義務勞務，併依刑法第93條第1項第2
    款之規定，於緩刑期內付保護管束。
四、據上論斷，應依刑事訴訟法第455條之1第3項、第368條、第
    373條，刑法第74條第1項第2款、第2項第5款，判決如主文
    。
本案經檢察官甲○○到庭執行職務。
中    華    民    國    97    年    1     月    31    日
                  刑事第十二庭  審判長法  官  侯明正
                                      法  官  魏玉英
                                      法  官  程克琳
以上正本證明與原本無異。
本件不得上訴。
中    華    民    國    97    年    1     月    31    日
                                      書記官  曾美滋
附錄法條
刑法第284條：
因過失傷害人者，處6月以下有期徒刑、拘役或500元以下罰金，
致重傷者，處1年以下有期徒刑、拘役或500元以下罰金。
從事業務之人，因業務上之過失傷害人者，處1年以下有期徒刑
、拘役或1千元以下罰金，致重傷者，處3年以下有期徒刑、拘役
或2千元以下罰金。


司法院資訊處製作；財團法人民間司法改革基金會備份。
